【裁判字號】    89,上易,8
【裁判日期】    890411
【裁判案由】    傷害
【裁判全文】
臺灣高等法院高雄分院刑事判決          八十九年度上易字第八號
    上  訴  人  臺灣高雄地方法院檢察署檢察官
    被      告  劉甲哲
右上訴人因被告傷害案件，不服臺灣高雄地方法院八十八年度易字第二九八八號，中
華民國八十八年十一月三十日第一審判決（起訴案號：臺灣高雄地方法院檢察署八十
八年偵字第五七五七號、第七三一六號）提起上訴，本件判決如左：
      主      文
上訴駁回。
      事實及理由
一、本案經本院審理結果，認第一審判決認事用法及量刑均無不當，應予維持，並引
    用第一審判決書記載之事實、證據及理由。
二、檢察官據告訴人乙○○具狀請求上訴，略以：「被告私吞新台幣（下同）四百萬
    元股金，非但不償還反而毆打告訴人，情節惡劣，原判決過輕等語。經查告訴人
    所謂被告私吞股金四百萬元一事，業經告訴人向檢察官提出侵占、詐欺、背信等
    告訴，並經檢察官以八十六年度偵字第一二六四號不起訴處分，有該處分書可稽
    ，故告訴人與被告縱有股金權益之糾紛，宜循民事訴訟程序解決之，本案告訴人
    所受傷害，為輕微之下巴瘀血三×八公分，右臂瘀血腫四×五公分，臀部挫傷，
    原審量處拘役五十日，並無輕縱，檢察官上訴無理由，應予駁回。
據上論結，應依刑事訴訟法第三百六十八條、第三百七十三條，判決如主文。
本案經檢察官邱榮藏到庭執行職務。
中    華    民    國     八十九     年       四       月       十一     日
                              臺灣高等法院高雄分院刑事第九庭
                                  審判長法官  張甲松
                                        法官  李春昌
                                        法官  江泰章
右正本證甲與原本無異。
不得上訴。
                                      書記官  黃一秋
中    華    民    國     八十九     年       四       月      十三      日
                                                                        Ａ
臺灣高雄地方法院刑事判決                        八十八年度易字第二九八八號
    公  訴  人  臺灣高雄地方法院檢察署檢察官
    被      告  劉甲哲  男  五十六歲（民國○○○年○月○○○日生）
住高雄縣岡山鎮○○路廿四巷八號
                        身分證統一編號：Ｓ一0000000號
    選任辯護人  柯尊仁律師
右列被告因傷害案件，經檢察官提起公訴（八十八年度偵字第五七五七、七三一六號
），本院判決如左：
    主  文
劉甲哲傷害人之身體，處拘役伍拾日，如易科罰金，以參佰元折算壹日。
    事  實
一、劉甲哲於民國八十七年十一月十七日下午三時三十分許，在高雄市○○路三一二
    號，因債務問題與乙○○發生爭執，竟基於傷害之犯意，持上開處所內鐵製之四
    腳椅，砸向乙○○，乙○○舉起右手加以抵擋，因不支而跌坐地上，致受有左下
    巴瘀血、右臂瘀血腫、臀部挫傷等傷害。
二、案經乙○○訴由高雄市政府警察局三民第二分局移送臺灣高雄地方法院檢察署檢
    察官偵查起訴。
    理  由
一、訊據被告劉甲哲固不諱言有於右揭時、地與乙○○發生爭執之事實，惟矢口否認
    有傷害之犯行，辯稱：當天乙○○來公司亂，她要打電話叫人，我不讓她打，
    有發生拉扯，但沒有打她云云。經查：右揭犯罪事實，業據告訴人乙○○迭於警
    、偵訊中及本院審理時指訴綦詳，證人即到場處理員警莊宗霖亦到庭結證稱：（
    到場有無看到告訴人受傷？）她好像有受傷，似乎是手部受傷，是用肉眼就可看
    到的瘀傷等語，證人邱正郎則到庭證稱：當時我在旁邊坐，劉甲哲拿鐵製四腳椅
    子打，乙○○用右手擋，第二次打的時候，我幫忙擋等語，核與被害人乙○○指
    訴情節大致相符，復有高雄市立大同醫院出具之診斷證甲書在卷可稽。至證人薛
    增財於偵查中證稱：後來乙○○要打電話，與劉甲哲發生拉扯等語，於本院審理
    時則證述：我只看到他們在爭吵，並無拉扯，沒看到劉甲哲打乙○○等語，相互
    以觀，證人薛增財就被告劉甲哲與被害人乙○○有無發生拉扯一節，前後證述不
    一致，衡情，果在場親見雙方當事人發生爭吵之過程，則以發生拉扯必有甲顯肢
    體碰觸之動作而言，實無記憶模糊之可能，況被告劉甲哲已自承與乙○○發生拉
    扯一節，足見被告上開所辯及證人薛增財之證詞，顯係事後畏罪卸責及迴護之詞
    ，均不足採。本件罪證甲確，被告犯行洵堪認定，應予依法論科。
二、核被告劉甲哲所為，係犯刑法第二百七十七條第一項之傷害罪。審酌被告犯後未
    坦承犯行，猶飾詞卸責及被害人所受傷害尚屬輕微等一切情狀，量處如主文所示
    之刑，並諭知易科罰金之折算標準。
據上論斷，應依刑事訴訟法第二百九十九條第一項前段，刑法第二百七十七條第一項
、第四十一條，罰金罰鍰提高標準條例第一條前段、第二條，判決如主文。
    華      民      國      八十八    年    十一    月      三十        日
                                  臺灣高雄地方法院刑事第一庭
                                      審判長法官  陳  顯  榮
                                            法官  蔡  廣  昇
                                            法官  林  惠  霞
右正本證甲與原本無異。
如不服本判決，應於判決送達後十日內，向本院提出上訴狀。
                                      書  記  官  陳  淑  卿
中    華    民    國      八十八      年      十二      月      一      日


司法院資訊處製作；財團法人民間司法改革基金會備份。
